# 什么情况下出具内部控制鉴证报告、什么情况出具内部控制审计报告

提问人：yyma2012bxy 时间：2019-04-09 15:26:52
想问下，各种审计主体，主板、创业板、中小板、新三板，包括已上市和 IPO两种业务，都各自出具的内部控制报告是什么？什么情况出内部控制鉴证报告什么情况出内部控制审计报告

回答人：chenyiwei
沪深交易所的主板上市公司，应执行五部委的《内部控制基本规范》及其应用指引和评价指引，相应地应按照《内部控制审计指引》及其实施意见出具内部控制审计报告。
IPO 公司，除非明确已经执行五部委的《内部控制基本规范》及其应用指引和评价指引的，否则一般在 IPO申报中都是出具内部控制鉴证报告。
内部控制鉴证报告和专项报告都是适用于尚未执行五部委的《内部控制基本规范》及其应用指引和评价指引的主体，例如中小板和创业板上市公司。区别在于鉴证报告通常是随同年度财务报表审计报告一并出具，而专项报告一般是单独接受委托。
新三板挂牌公司尚无在挂牌期间出具内部控制相关报告的明确要求。

提问人：yyma2012bxy 时间：2019-04-18 10:13:15
谢谢陈版主, 我还想问下,《企业内部控制基本规范》以及《企业内部控制评价指引》、《企业内部控制应用指引》征求意见的时候, 中注协出过一版《企业内部控制鉴证指引》（征求意见稿)„ 我想问下, 这个鉴证指引后来没有正式出是吧,只是出了审计指引和实施意见是这样吗?

回答人：chenyiwei
是，没有正式发布。后来正式发布的是《企业内部控制审计指引》。后来针对该审计指引，又发布了实施意见。

提问人：yyma2012bxy 时间：2019-04-18 10:24:45
陈版，还有一个问题您的回复中提到 “内部控制鉴证报告和专项报告都是适用于尚未执行五部委的《内部控制基本规范》及其应用指引和评价指引的主体，例如中小板和创业板上市公司”，但是现在为创业版和中小版企业出具鉴证报告时，也是基于企业按企业内部控制基本准则出具的自我评价报告，这中小版和创业版的企业算执行了五部委的内部控制基本规范和相关指引了吗？

回答人：chenyiwei
没有正式文件要求，当然企业可以自愿执行或者按交易所等其他监管机构的要求执行。